【裁判字號】    91,上易,2279
【裁判日期】    920129
【裁判案由】    偽造文書
【裁判全文】
臺灣高等法院臺中分院刑事判決            九十一年度上易字第二二七九號
    自  訴  人  辛○○    男  .
                庚○○    男  .
                壬○○    男  .
                己○○    男  .
                戊○○    女  .
                丁○○○  女  .
                丑○○○  女  .
                乙○○    男  .
                丙○○    男  .
    上  訴  人
    即  被  告  子○○    男  .
    選任辯護人  蘇俊維    律師
    上  訴  人
    即  被  告  甲○○    男  .
右上訴人因偽造文書案件，不服臺灣臺中地方法院中華民國九十一年八月二日、及同
年十月八日第一審判決（九十一年度自字第九０號），提起上訴，本院判決如左：
    主    文
上訴駁回。
子○○、甲○○均緩刑貳年。
    事實及理由
一、本案經本院審理結果，認第一審判決認事用法及量刑均無不當，應予維持，並引
    用第一審判決書記載之事實、證據及理由（如附件）。
二、訊據被告等，均否認有偽造文書之故意，被告子○○辯稱：被告所以登記為本件
    土地之所有權人，係因受妹婿羅玉奇之請託，並不知該土地係羅玉奇另與自訴人
    等所共有云云，被告甲○○則辯稱：被告擔任代書工作，依據羅玉奇之指示，辦
    理將原信託於子○○之上開土地返還於羅玉奇另指定之新受託人癸○○○，被告
    相信不動產所有權公示效力，無從得知除羅玉奇外，尚有其他共有人云云。惟查
    羅玉奇係被告子○○之妹婿，誼屬至親，其受託為人頭，擔任上開土地登記名義
    人，衡情應會向羅玉奇詢明原委，且羅玉奇就該農地與人共有，因均不具自耕能
    力，故託子○○充當人頭亦會予以說明，況據羅玉奇於臺灣臺中地方法院八十八
    年度自緝字第四一九號案中審理時供稱：「上開土地實為我父羅燈杞與丑○○○
    之父黃傳發合資所購，但羅燈杞未載有應有部分，係載為子○○所有，因子○○
    具有自耕農身分，故借用充當人頭：：其後因我要在該土地上蓋農舍，申請水電
    ，子○○說不願擔此責任，叫我將土地過戶回去，我就去拜託癸○○○登記在她
    名下」等語，另被告甲○○並供稱：癸○○○出具之切結書是我寫的，因八十五
    年間羅玉奇去找我說土地委託登記在子○○名下，要拿子○○之印章申請水電，
   子○○說太麻煩，要解除委託關係，羅玉奇說六十九年信託登記在子○○名下之
    土地要辦理登記在癸○○○名下，我就幫他辦理，實際上無買賣價金等語，依上
    二人所陳，足見被告子○○於羅玉奇欲申請水電在上開土地上蓋農舍時不願配合
    蓋章申請，並要羅玉奇將土地過戶回去，顯示其知有其他共有人，而不願因羅玉
    奇之蓋農舍而負擔責任甚明，是其辯稱不知有其他共有人云云，自非可採。又被
    告甲○○為土地代書，其既自承羅玉奇已告知土地係信託登記在子○○名下，復
    明知子○○與癸○○○間並無買賣關係，將土地以買賣名義，辦理變更登記為
    癸○○○所有，則被告二人有偽造文書之犯行，至為明確，原審予以論科，並無
    不合，被告等上訴否認犯罪，非可採取，上訴為無理由，應予駁回。末查被告二
    人以前均未曾受有期徒刑以上刑之宣告，有刑案資料查註紀錄表在卷可稽，其二
    人因一時失慮，觸犯刑章，犯後業與自訴人和解，自訴人並已具狀表示不願再為
    追究，則其經此次受刑宣告之教訓，應已知警惕，當無再犯之虞，本院認所宣告
    之刑，以暫不執行為適當，故均予諭知緩刑二年，以啟自新。
三、自訴人辛○○、庚○○、壬○○、徐原郎、戊○○、丁○○○、丑○○○、乙○
    ○、丙○○等經合法傳喚，均無正當理由而不到庭，應不待其陳述，逕行判決。
四、據上論斷，應依刑事訴訟法第三百卅一條第一項後段、第三百六十四條、第三百
    六十八條，刑法第七十四條第一款，判決如主文。
中      華      民      國      九十二   年       一      月    廿九    日
                                    臺灣高等法院臺中分院刑事第二庭
                                          審判長法  官  羅  禮  政
                                                法  官  蔡  聰  明
                                                法  官  陳  欣  安
右正本證明與原本無異。
不得上訴。
                                                書記官  紀  美  鈺
中      華      民      國      九十二   年       二      月     六     日
                                                                        Ｉ


司法院資訊處製作；財團法人民間司法改革基金會備份。
